臺灣臺北地方法院刑事判決　　　　　　　96年度易字第2822號
公　訴　人　臺灣臺北地方法院檢察署檢察官
被　　　告　甲○○
上列被告因毒品危害防制條例案件，經檢察官提起公訴（96年度
毒偵字第3131號），經本院判決如下：
    主  文
甲○○施用第二級毒品，累犯，處有期徒刑壹年。
    事  實
一、甲○○前於民國88年間因施用第二級毒品安非他命案件，經
    本院於以87年度簡上字第66號裁定送觀察、勒戒，經觀察、
    勒戒後，認無繼續施用毒品之傾向，由本院於88年6 月5 日
    以87 年 度簡上字第66號判決判處免刑確定；復於90年間再
    因違反毒品危害防制條例案件，經臺灣花蓮地方法院以90年
    度毒聲字第270 號裁定觀察、勒戒後，認無繼續施用毒品傾
    向，於90年6 月1 日釋放、並經臺灣花蓮地方法院檢察署檢
    察官於90年6 月4 日以90年度毒偵字第1452號為不起訴處分
    確定；再於92年間，三犯毒品危害防制條例案件，經本院以
    92年度毒字第1290號裁定令入戒治處所施以強制戒治1 年，
    至93年1 月9 日經本院以92年度92年度毒聲字第2128號裁定
    停止強制戒治，所餘期間附保護管束（刑事部分並經本院以
    92年度易字第1689號判決處有期徒刑4 月確定，而移監執行
    刑事案件完畢後始釋放）；更於94年間，(1)四犯毒品危害防
    制條例案件，經本院以94年度易字第1060號判決處有期徒刑
    7 月確定；(2)因竊盜案件，經本院以95年度易字第1398號判
    決處有期徒刑4 月確定；(3)因公共危險案件，經臺灣士林地
    方法院以95年度交訴字第24號判決處有期徒刑7 月，再經臺
    灣高等法院95年度交上訴字第115 號判決駁回上訴確定；前
    開(1)(2)(3)案件經中華民國96年罪犯減刑條例之減刑、並合併
    定其應執行為有期徒刑8 月，迄96年7 月16日縮短刑期執行
    完畢。
二、詎甲○○仍不知戒除，又基於施用第二級毒品安非他命之故
    意，於釋放後5 年內即於96年9 月4 日上午，在臺北市○○
    區○○街140 巷17號1 樓住處內，以火燒烤第二級毒品甲基
    安非他命霧化吸食煙霧之方式，施用第二級毒品安非他命1
    次。嗣於96年9 月5 日下午6 時許，在臺北市○○區○○路
    2 段132 項669 號前因另涉竊盜案件為警逮捕，依據毒品危
    害防制條例第25條第2 項、第1 項之規定強制採尿送驗，始
    查知上情。
三、案經臺北市政府警察局中和分局報告臺灣臺北地方法院檢察
    署檢察官偵查後起訴。
    理  由
一、訊據被告邱添來就於前揭時地施用及第二級毒品安非他命乙
    節，於本院警訊（見偵查卷第8 頁）調查審理時均自白不諱
    （見96年11月26日筆錄），並查：
  (一)將被告於前開為警查獲時所採尿液，經送臺灣尖端先進科技
    股份有限公司，以酵素免疫分析法、氣相層析質譜儀分析法
    檢驗確認，結果認該尿液中則呈安非他命、甲基安非他命陽
    性反應，此有該公司96年9 月12日濫用藥物檢驗報告（見偵
    查卷第12頁）、尿液檢體委驗單在卷可稽，是被告確有於驗
    尿前有施用安非他命毒品。
  (二)復被告前於88年間因施用第二級毒品安非他命案件，經本院
    於以87年度簡上字第66號裁定送觀察、勒戒，經觀察、勒戒
    後，認無繼續施用毒品之傾向，由本院於88年6 月5 日以87
    年度簡上字第66號判決判處免刑確定；復於90年間再因違反
    毒品危害防制條例案件，經臺灣花蓮地方法院以90年度毒聲
    字第270 號裁定觀察、勒戒後，認無繼續施用毒品傾向，於
    90年6 月1 日釋放、並經臺灣花蓮地方法院檢察署檢察官於
    90年6 月4 日以90年度毒偵字第1452號為不起訴處分確定；
    再於92年間，三犯毒品危害防制條例案件，經本院以92年度
    毒字第1290號裁定令入戒治處所施以強制戒治1 年，至93年
    1 月9 日經本院以92年度92年度毒聲字第2128號裁定停止強
    制戒治，所餘期間附保護管束（刑事部分並經本院以92年度
    易字第1689號判決處有期徒刑4 月確定，而移監執行刑事案
    件完畢後始釋放）；更於94年間，四犯毒品危害防制條例案
    件，經本院以94年度易字第1060號判決處有期徒刑7 月確定
    乙節，有臺灣高等法院被告前案記錄表附卷可稽。被告於本
    件前揭時地再次施用第二級毒品安非他命之行為，係於前開
    不起訴處分釋放後5 年內數度施用毒品。
  (三)是依上開卷附之各項文書、證物等補強證據已足資擔保被告
    於本院調查、審理中所為之上開任意性自白之真實性，按據
    刑事訴訟法第156 條之規定，自得據被告前開任意性自白及
    各該補強證據，採信被告任意、真實之自白，認本件事證明
    確，被告犯行洵堪認定，應予依法論科。
二、核被告施用第二級毒品所為，核係犯毒品危害防制條例第10
    條第2 項施用第二級毒品罪。又其持有第二級毒品安非他命
    之低度行為為施用之高度行為所吸用，不另論罪。被告於94
    年間，(1)犯毒品危害防制條例案件，經本院以94年度易字第
    1060號判決處有期徒刑7 月確定；(2)因竊盜案件，經本院以
    95年度易字第1398號判決處有期徒刑4 月確定；(3)因公共危
    險案件，經臺灣士林地方法院以95年度交訴字第24 號 判決
    處有期徒刑7 月，再經臺灣高等法院95年度交上訴字第115
    號判決駁回上訴確定；前開(1)(2)(3)案件經中華民國96 年 罪
    犯減刑條例之減刑、並合併定其應執行為有期徒刑8 月，迄
    96年7 月16日縮短刑期執行完畢，有臺灣高等法院被告前案
    紀錄表附卷可按，未滿5 年，故意再犯本件有期徒刑以上之
    罪，為累犯，應依刑法第47條第1 項加重其刑。本院爰審酌
    毒品危害防制條例對於施用毒品之被告改以治療、矯治為目
    的，非重在處罰，是被告違反本罪實係基於「病患性」行為
    ，而對他人甚少損害，且被告於本院審理中表示戒毒意願，
    再衡量其施用毒品及其施用時間之長短、此犯罪本質並無損
    害他人等一切情狀，量處如主文所示之刑，以示懲儆。
據上論斷，應依刑事訴訟法第299 條第1 項前段，毒品危害防制
條例第10條第2 項、第18條第1 項前段，刑法第11條前段、第47
條第1 項，判決如主文。
案經檢察官陳重言到庭執行職務
中　　華　　民　　國　　96　　年　　11　　月　　30　　日
                  刑事第四庭  法　官  郭惠玲
如不服本判決，應於判決送達後10日內，向本院提出上訴狀。
上正本證明與原本無異。
                              書記官  鄭雅文
中　　華　　民　　國　　96　　年　　11　　月　　30　　日
附錄本案論罪科刑法條全文：
毒品危害防制條例第10條
施用第一級毒品者，處6 月以上5 年以下有期徒刑。
施用第二級毒品者，處3 年以下有期徒刑。
